【裁判字號】    94,訴,2371
【裁判日期】    950322
【裁判案由】    偽造文書等
【裁判全文】
臺灣桃園地方法院宣示判決筆錄          94年度訴字第2371號
公  訴  人  臺灣桃園地方法院檢察署檢察官
被      告  甲○○
            乙○○
上列被告因偽造文書等案件，於中華民國95年3 月22日上午10時
許，在本院第14法庭宣示判決，出席職員如下：
          法  官  尹  良
          書記官  廖宜政
          通  譯
法官起立朗讀判決主文、犯罪事實要旨、處罰條文、附記事項，
及告以上訴限制、期間並提出上訴狀之法院，且諭知記載其內容
：
一、主  文：
甲○○共同連續行使偽造私文書，足以生損害於他人，處有期徒
刑肆月，如易科罰金，以參佰元折算壹日。扣案中國信託銀行信
用卡卡號：0000000000000000號信用卡簽帳單之「商店存根聯」
二張（壹張為溫馨汽車旅館，消費金額壹仟陸佰元；壹張為大潤
發流通事業股份有限公司，消費金額肆萬壹仟元）內偽造之「陳
書樸」署押各壹枚及該簽帳單之「顧客存根聯」貳張，均沒收。
乙○○共同行使偽造私文書，足以生損害於他人，處有期徒刑貳
月，如易科罰金，以參佰元折算壹日，緩刑貳年。扣案中國信託
銀行信用卡卡號：00000000 00000000 號信用卡簽帳單之商店存
根聯（大潤發流通事業股份有限公司，消費金額肆萬壹仟元）壹
張內偽造之「陳書樸」署押壹枚及該簽帳單之顧客存根聯壹張，
均沒收。
二、犯罪事實要旨：
(一)、甲○○於民國九十四年九月十八日二十時許，在桃園縣龍潭
    鄉○○路四六六號「e 場遊戲網咖店」廁所內，拾獲陳書樸
    所遺失之黑色皮包一個及內裝之中國信託銀行信用卡（信用
    卡號：0000000000000000號）一張、土地銀行金融卡一張、
    健保IC卡一張等物（係陳書樸於九十四年九月十八日十九時
    三十分許，在桃園縣龍潭鄉○○路四六六號「e 場遊戲網咖
    店」廁所內如廁時，遺忘於該廁所內未帶走而遺失），竟意
    圖為自己不法之所有，基於侵占之犯意及行使偽造私文書、
    詐欺取財之概括犯意，先將該中國信託銀行信用卡一張、土
    地銀行金融卡一張、健保IC卡一張侵占入己，得手後隨身帶
    離該處，其餘黑色皮包等物則留在原地，未予侵占。
(二)、甲○○侵占取得上開信用卡等物後，隨即於同日即九十四年
    九月十八日二十時二十七分許，前往桃園縣龍潭鄉○○路四
    五七號「溫馨汽車旅館」登記住宿一○九號房，並持其侵占
    之陳書樸前揭信用卡，冒用陳書樸之名義刷卡消費，並於消
    費時，將上開中國信託銀行信用卡，交予前開旅館之員工於
    刷卡機上刷卡辨識，並於該旅館員工所交付之簽帳單商店存
    根聯上偽造「陳書樸」署押一枚（該簽帳單為二聯，顧客僅
    需於「商店存根聯」簽名，「顧客存根聯」則無需簽名），
    以表示陳書樸接受前開旅館所提供之住宿服務，並同意依據
    信用卡持卡人合約條件，按簽帳單所示之金額付款予發卡銀
    行之意思，而偽造不實之簽帳單商店存根聯私文書一份後，
    再將該簽帳單商店存根聯一張，交還予該旅館員工收執核對
    簽名而行使，使該旅館員工誤信甲○○即為陳書樸本人，而
    陷於錯誤，提供價值新台幣（下同）一千六百元之住宿福服
    務利益，足以生損害於該旅館及陳書樸。又該旅館除將簽帳
    單商店存根聯抽存外，併將簽帳單之顧客存根聯各一張交予
    甲○○收存。
(三)、甲○○於上開旅館刷卡消費後，繼又夥同乙○○基於行使偽
    造私文書、詐欺取財之犯意聯絡，於同日即九十四年九月十
    八日二十二時三分許，一同持前開陳書樸之信用卡，前往桃
    園縣平鎮市○○路五七號「大潤發賣場」內，由甲○○負責
    持前揭信用卡，由乙○○負責挑選金飾，由甲○○出面冒用
    陳書樸之名義刷卡消費，並於消費時，將上開中國信託信銀
    行用卡，交予前開賣廠員工於刷卡機上刷卡辨識，並於該賣
    場員工所交付之簽帳單商店存根聯上偽造「陳書樸」署押一
    枚（該簽帳單為二聯，顧客僅需於「商店存根聯」簽名，「
    顧客存根聯」則無需簽名），以表示陳書樸接受前開賣場所
    交付之交易標的物，並同意依據信用卡持卡人合約條件，按
    簽帳單所示之金額付款予發卡銀行之意思，而偽造不實簽帳
    單私文書一份後，再將該簽帳單商店存根聯一張，交還予該
    賣場員工收執核對簽名而行使，使該賣場員工誤信甲○○即
    為陳書樸本人，而陷於錯誤，乃交付價值四萬一千元之黃金
    二件，足以生損害於該賣場及陳書樸。又該賣場除將簽帳單
    商店存根聯抽存外，併將上開簽帳單之顧客存根聯各一張交
    予甲○○收存。
(四)、嗣因陳書樸於九十四年九月十八日二十一時三十分許，發現
    其所有皮包遺忘於「e 場遊戲網咖店」廁所內，乃返回廁所
    內尋獲皮包，經清點後發現其內中國信託信用卡、土地銀行
    金融卡及健保IC卡遭竊，隨即向中國信託銀行辦理掛失，而
    甲○○、乙○○於上開賣廠消費後仍未離去，欲再次挑選商
    品消費時，為店員察覺前開交易有異，報警後當場查獲。並
    扣得中國信託銀行信用卡卡號：0000000000000000號信用卡
    簽帳單之「商店存根聯」二張（一張為溫馨汽車旅館，消費
    金額一千六百元；一張為大潤發流通事業股份有限公司，消
    費金額四萬一千元）、「顧客存根聯」二張。
三、處罰條文：
刑法第二十八條、第五十六條、第二百十六條、第二百十條、刑
法第三百三十七條、第三百三十九條第一項、第二項、第五十五
條、第四十一條第一項前段、第七十四條第一款、第二百十九條
，罰金罰鍰提高標準條例第一條前段、第二條。
四、協商判決除有刑事訴訟法第455 條之4 第1 項第1 款於本訊
    問程序終結前，被告撤銷協商合意或檢察官撤回協商聲請者
    ；第2 款被告協商之意思非出於自由意志者；第4 款被告所
    犯之罪非第455 條之2 第1 項所定得以協商判決者；第6 款
    被告有其他較重之裁判上一罪之犯罪事實者；第7 款法院認
    應諭知免刑或免訴、不受理者情形之一，及違反同條第2 項
    「法院應於協商合意範圍內為判決；法院為協商判決所科之
    刑，以宣告緩刑或2 年以下有期徒刑、拘役或罰金為限」之
    規定者外，不得上訴。
五、如有前項得上訴之情形者，得自收受判決送達之日起10日內
    ，向本院提出上訴書狀，上訴於第二審法院。
六、本案經檢察官徐文豪到庭執行職務。
中    華    民    國    95    年    3     月    22    日
                  刑事第三庭
                      書記官  廖宜政
                      法  官  尹  良
上正本證明與原本無異。
                      書記官  廖宜政
中    華    民    國    95    年    3     月    22    日
附錄：
中華民國刑法第216條
(行使偽造變造或登載不實之文書罪)
行使第二百十條至第二百十五條之文書者，依偽造、變造文書或
登載不實事項或使登載不實事項之規定處斷。
中華民國刑法第210條
(偽造變造私文書罪)
偽造、變造私文書，足以生損害於公眾或他人者，處五年以下有
期徒刑。
中華民國刑法第337條
(侵占遺失物罪)
意圖為自己或第三人不法之所有，而侵占遺失物、漂流物或其他
離本人所持有之物者，處五百元以下罰金。
中華民國刑法第339條
(普通詐欺罪)
意圖為自己或第三人不法之所有，以詐術使人將本人或第三人之
物交付者，處五年以下有期徒刑、拘役或科或併科一千元以下罰
金。
以前項方法得財產上不法之利益或使第三人得之者，亦同。
前二項之未遂犯罰之。


司法院資訊處製作；財團法人民間司法改革基金會備份。
